【裁判字號】    90,交聲,68
【裁判日期】    900629
【裁判案由】    違反道路交通管理處罰條例聲明異議
【裁判全文】
臺灣士林地方法院交通事件裁定                        九十年度交聲字第六八號
    原處分機關  臺北巿交通事件裁決所
    受處分人即
    聲明異議人  甲○○○○股份有限公司
    法定代理人  黃水利
右列受處分人因違反道路交通管理處罰條例案件，對於臺北市交通事件裁決所九十年
一月十八日所為之處分（原處分案號：北市裁三字第車裁２２─Ａ00000000
號），聲明異議，本院裁定如左：
    主  文
異議駁回。
    理  由
一、原處分意旨略以：異議人即受處分人甲○○○○股份有限公司所有之ＥＩ─二五
    九六號自用小客車，於民國（下同）八十九年十月十一日十時二十六分許，在台
    北市○○路與長安西路，經台北市政府警察局大同分局員警舉發未禮讓行人優先
    通行，依違反道路交通管理處罰條例第四十四條第一項第二款規，處罰鍰新台幣
    （下同）六百元。
二、異議意旨略以：長安西路方向綠燈出現直行之本公司車輛，車頭已要右轉，距白
    色西服之行人尚有約二條車道距離，而且此方向綠燈時間很短，若未在等待時先
    轉彎，接著待白色西服行人過後又遇上另一位著灰色上衣女士，然後又可能來另
    一位行人，此時綠燈可能已轉為紅燈，駕駛人無法行駛，後面將造成車輛大排長
    龍，在這火車站與統聯車站附近的十字路，行人和車輛絡繹不絕，實施行人優先
    辦法除了顧慮行人安全之外，亦應兼顧行車之流暢，以目前執法之方式顯然對於
    汽車駕駛之要求不合情理，請速修改交通燈號人車分流自然可解決問題，前項法
    規也應待交通燈號合理情況下執行云云。
三、按道路交通管理處罰條例第四十四條第一項第二款規定：汽車駕駛人，駕駛汽車
    ，行近行人穿越道，不減速慢行或行人穿越道有行人穿越時，不暫停讓行人先行
    通過者，處新台幣六百元以上一千八百元以下罰鍰。經查：本件受處分人即異議
    人甲○○○○股份有限公司所有之ＥＩ─二五九六號自小客車，於上開時間、地
    點甫到達該行人穿越道時，確有一穿白色西服之行人正行走於該行人穿越道上，
    雖受處分人上開小客車與該行人尚有段距離，然在受處分人上開小客車通過該行
    人穿越道時，該穿白色西服之行人已在上開小客車之緊側，有舉發照片二紙附卷
    可參，足見受處分人上開自小客車於通過行人穿越道時，見有行人行走於行人穿
    越道上且已走近，卻仍未優先禮讓甚明，雖受處分人辯稱在顧慮行人安全之外，
    亦應兼顧行車之流暢云云，固非無據，然行人生命安全之保障，自應優先考量，
    且禮讓行人、行人優先、尊重生命，自有待駕駛人建立正確之駕駛觀念。是受處
    分人違規之行為堪可認定，原處分機關據以援引上開規定，裁處罰鍰新台幣六百
    元，並無不當。本件異議為無理由，應予駁回。
三、據上論斷，應依道路交通案件處理辦法第十九條，裁定如主文。
中      華      民      國九十      年      六    月    二十九    日
                                      臺灣士林地方法院交通法庭
                                          法  官  楊   迺   伶
右正本證明與原本無異。
如不服本裁定應於送達後五日內向本院提出抗告狀。
                                          書記官  趙   彩   彤
中      華      民      國      九十      年      七    月       二     日


司法院資訊處製作；財團法人民間司法改革基金會備份。
